【裁判字號】    92,上易,417
【裁判日期】    920610
【裁判案由】    竊盜等
【裁判全文】
臺灣高等法院臺南分院刑事判決          九十二年度上易字第四一七號      Ｇ
      上  訴  人  臺灣臺南地方法院檢察署檢察官
      被      告  甲  ○  ○
右上訴人因竊盜等案件，不服臺灣臺南地方法院九十一年度易字第一三七八號中華民
國九十二年三月十七日第一審判決（起訴案號：臺灣臺南地方法院檢察署九十一年度
偵字第八五二七號），提起上訴，本院判決如左：
      主      文
原判決關於甲○○部分撤銷。
甲○○收受贓物，處拘役貳拾日，如易科罰金，以參佰元折算壹日。
      事      實
一、林志隆（同案已判決有罪確定）見甲○○無代步工具，乃於民國（下同）九十一
    年三月下旬某日，將登記在其前妻名下之車牌號碼ＶＤＭ－五一三號輕型機車借
    予甲○○使用。嗣林志隆見該車車牌遺失，其為免甲○○遭警攔查，竟意圖為甲
    ○○不法所有，於九十一年四月初某日上午九時許，在台南市○○路東豐夜市旁
    之空地，以其所有不足作為兇器使用之小扳手一支，竊取陳新和所有之車牌號碼
    ＮＥＤ－八六七號重型機車車牌一面，得手後將之懸掛在ＶＤＭ－五一三號輕型
    機車上供甲○○使用。甲○○明知林志隆所懸掛之ＮＥＤ－八六七號車牌係不明
    來源之贓物，竟於九十一年四月初，在台南市○○路○段大排檔餐廳前，仍予收
    受供己使用。嗣於九十一年七月十八日下午三時三十分許，甲○○騎乘上開懸掛
    ＮＥＤ－八六七號車牌之輕型機車，行經台南市○○路○段一二二號前為警查獲
    。
二、案經台南市警察局第三分局報請臺灣台南地方法院檢察署檢察官偵查起訴。
      理      由
一、被告甲○○於原審審理中矢口否認有何收受贓物犯行，並辯稱：我有跟林志隆借
    車沒錯，但並不知道車牌是贓物云云。經查被告與同案被告林志隆於警訊已供稱
    林志隆所懸掛之ＮＥＤ－八六七號車牌之機車，係於九十一年四月初，在台南市
    ○○路○段大排檔餐廳前，交由甲○○使用乙情一致（見警卷第二頁反面、第五
    頁反面）。而陳新和所有之車牌號碼ＮＥＤ－八六七號重型機車車牌一面，係於
    九十一年三月至七月十日間某日，在台南市○○路東豐夜市旁之空地遭竊等情，
    復據被害人陳新和之子乙○○指述甚詳（見警卷第十頁反面，且有贓物認領保管
    單一紙在卷可資佐（見警卷第十二頁），足見該車牌係贓物無訛。參以被告於偵
    查中供稱：我的印象中林志隆有拿行照給我，行照放在坐墊行李箱等語（見同上
    偵查卷第十一頁正面），復有ＶＤＭ－五一三號輕型機車行照一份附卷足稽（見
    警卷第八頁），則被告已難推諉稱其不知所騎用上開機車牌照號碼與上開行照所
    示牌照號碼不符。再酌以同案被告林志隆於偵查中業供稱：我將ＶＤＭ－五一三
    號輕型機車提供甲○○騎用後，因車牌不見，才於前揭時地將ＮＥＤ－八六七號
    車牌拆卸下來，懸掛在ＶＤＭ－五一三號輕型機車以供甲○○使用等語（見偵字
    第八五二七號偵查卷第十頁正反面），而被告甲○○自承與林志隆感情不錯，無
    任何仇隙，林志隆借伊車子使用純粹是好意等語（見警卷第二頁反面、同上卷第
    十一頁正面），衡情同案被告林志隆當無誣攀好友之理，其供述應屬可信。是則
    ，被告先騎用同案被告林志隆交付其前妻賴春錦所有ＶＤＭ－五一三號輕型機車
    ，後因車牌不見，林志隆始於前揭時地將ＮＥＤ－八六七號車牌拆卸下來，懸掛
    在ＶＤＭ－五一三號輕型機車以供被告繼續使用，衡諸經驗法則及論理法則，被
    告應知其所騎用之同一機車所懸掛之車牌號碼先後已有不同。因之，被告辯稱不
    知車牌是贓物乙詞，同案被告林志隆附合稱被告甲○○不知情車牌是竊來的云云
    ，均顯為卸責之詞，無足採取，益徵被告係知贓無訛。綜上所述，相互參研，被
    告上開所辯，顯係事後畏罪卸責之詞，無足採取。其事證明確，犯行洵堪認定。
二、核被告所為，係犯刑法第三百四十九條第一項收受贓物罪。原審疏未詳加酌研案
    情，遽認無積極證據足資證明被告確有公訴人所指之上開犯行，而為無罪之諭知
    ，顯有不當。檢察官執此上訴而指摘原判決有不當之處，為有理由，自應由本院
    將原判決關於甲○○部分撤銷予以改判。爰審酌被告之素行、犯罪之動機、目的
    、手段、品行、所收受之贓車牌價值非大、所生之危害及犯後態度等一切情狀，
    量處如主文第二項所示之刑，並諭知易科罰金以三百元折算一日之標準。被告經
    合法傳喚，無正當理由不到庭，不待其陳述逕行判決。
據上論斷，應依刑事訴訟法第三百七十一條、第三百六十九條第一項前段、第三百六
十四條、第二百九十九條第一項前段，刑法第三百四十九條第一項、第四十一條第一
項前段，罰金罰鍰提高標準條例第一條前段、第二條，判決如主文。
本案經檢察官劉得鉦到庭執行職務。
中    華    民    國      九十二      年      六      月      十        日
                                  臺灣高等法院臺南分院刑事第五庭
                                      審判長法官  鄭    文    肅
                                            法官  黃    三    哲
                                            法官  王    浦    傑
右正本證明與原本無異。
不得上訴。
                                      法院書記官  蔡    振    豐
中    華    民    國      九十二      年      六      月      十一      日
附錄法條：
刑法第三百四十九條第一項：收受贓物者，處三年以下有期徒刑、拘役或五百元以下
                          罰金。


司法院資訊處製作；財團法人民間司法改革基金會備份。
